---
title: "胡伟老师的绘图尝试"
author: "夏骁凯"
documentclass: ctexart
output:
  html_document: default
  html_notebook: default
  rticles::ctex:
    fig_caption: yes
    number_sections: yes
    toc: yes
classoption: hyperref,
---
对胡伟老师的实验进行可视化尝试，使用 ggplot2 包进行绘图，colorspace 包进行颜色选择。

### 1. 数据结构的实现：
考虑 ggplot2 需要数据框作为数据数据结构，同时选择 geom_tile 作为绘图函数，涉及到的 aes 包括 x，y，fill，因而设计的数据框结构如下：

x       |   y     |fill
-------|----------|--------
1|1|#000000
1|2|#000001

其中，x，y 分别表示横纵坐标，fill 为 HCL 色值。
同时，为了便于程序随后的修改与扩展性，因而在本数据框加入数据分析的数据源，包括对不同单词出现频率，以及使用条件判断语句决定是否需要混色的factor。使用 wide-table 的形式表现，因此数据框结构如下：

x |y |heed|hid|hood|head|mix|fill
--|--|----|---|----|----|---|----
1 |2 |5   |3  |2   |0   |1  |#000000

### 2. 混色的实现：
由于为了使不同的数据通过颜色混合的形式表达出来，因此需要工具对色彩进行分析与混合，预期的方法是将特定的词频的颜色进行指定，随后根据映射关系将相应的色彩进行混合。查询 CRAN 后选择 colorspace 完成相应任务。

colorspace 是一个进行调色的 R package。CRAN 上的地址为：https://cran.r-project.org/web/packages/colorspace/ 。该工具包提供 vignettes ，地址为：https://cran.r-project.org/web/packages/colorspace/vignettes/hcl-colors.pdf 。本文的色彩实现主要通过该 vignettes 。

在 colorspace 中，可以通过不同的 color palettes 实现配色，由于可视化的目标是将不同频率的击中用连续色彩显示，且相对立的词汇需要对立的颜色进行显示，因此选择 Diverging palettes 色系。

以下代码尝试实现：构造41个对立渐变的色彩 scale 并建立映射，随后进行呈现。
```{r}
library(colorspace)
library(tidyverse)
color <- sequential_hcl(10, h = 60, c = c(100, 30), l = c(50, 90))
colortable <- data.frame(x = 1:10, y = 1, color = color) #构造绘图函数
names(color) <- factor(10:1) #构造色彩映射
ggplot(colortable, aes(x = x, y = y, fill = factor(x))) + geom_tile() + scale_fill_manual(values = color)

mixcolorhcl <- function(first, second) {
  hex(mixcolor(alpha = 0.5, 
               color1 = hex2RGB(first), color2 = hex2RGB(second)))
}

mixcolor <- mixcolorhcl(color[1], color[10])
names(mixcolor) <- "1"
mixtable <- data.frame(x = 1, y = 1, fill = 1)
ggplot(mixtable, aes(x = x, y = y, fill = factor(fill))) + geom_tile() + scale_fill_manual(values = mixcolor)

```

### 3. 表格的制作
```{r}
#配置分析环境
library(stringr)

#导入实验数据
en_nv_path <- file.choose()
en_ihiy_path <- file.choose()
en_nv <- read.csv(en_nv_path, header = T)
en_ihiy <- read.csv(en_ihiy_path, header = T)

#对数据进行初步筛选与整理
en_nv <- select(en_nv, answer1.Block., sound111, sound112)
en_ihiy <- select(en_ihiy, answer1.SubTrial.,answer2.SubTrial.,starts_with("sound"))

names(en_nv)[1] <- "answer"
names(en_ihiy)[1] <- "answer"
names(en_ihiy)[2] <- "rate"

#制作实验1的表格
en_nv <- unite(en_nv, sound, sound111, sound112)
en_ihiy <- unite(en_ihiy, col = sound, sound111, sound112, sound113, sound114, sound115, sound121, sound122, sound123, sound124, sound125)

#清除缺失值
en_nv <- na.omit(en_nv)
en_ihiy <- na.omit(en_ihiy)

#对数据中的文件路径含义进行修改

#将实验1的文件路径改为对应单词，并确认是否匹配
en_nv$sound <- str_extract(en_nv$sound, pattern = "(w|h).*d")
en_nv <- mutate(en_nv, match = sound == answer)
table(en_nv$match, en_nv$sound)

#将实验2的文件路径改为定位坐标
en_ihiy$sound <- str_extract(en_ihiy$sound, pattern = "F1_..-F2_..")
en_ihiy <- separate(en_ihiy, col = sound, into = c("X","Y"), sep = "-")
en_ihiy$X <- as.numeric(str_replace(en_ihiy$X, pattern = "F1_", replacement = ""))
en_ihiy$Y <- as.numeric(str_replace(en_ihiy$Y, pattern = "F2_", replacement = ""))

#对实验2中出现的单词数进行计数
summary(en_ihiy$answer)
```

### 4. 绘制 heatmap
```{r}
data_en_ihiy <- reshape2::dcast(en_ihiy, X + Y ~ answer)

#选择出现频率最高的几个单词作为绘图依据
data_en_ihiy <- select(data_en_ihiy, X, Y, heed, hid)
data_en_ihiy[data_en_ihiy == 0] <- NA

#构造色彩映射
heed_color <- sequential_hcl(10, h = 60, c = c(100, 30), l = c(50, 90))
names(heed_color) <- factor(str_c("heed",10:1))
hid_color <- sequential_hcl(10, h = 240, c = c(100, 30), l = c(50, 90))
names(hid_color) <- factor(str_c("hid",10:1))
hood_color <- sequential_hcl(10, h = 190, c = c(100, 30), l = c(50, 90))
names(hood_color) <- factor(str_c("hood",10:1))
head_color <- sequential_hcl(10, h = 280, c = c(100, 30), l = c(50, 90))
names(head_color) <- factor(str_c("head",10:1))
color_total <- c(heed_color, hid_color)

#制作绘图参考值的表格
data_en_ihiy <- mutate(data_en_ihiy, heedcolor = heed, hidcolor = hid)
data_en_ihiy$heedcolor <- str_c("heed", data_en_ihiy$heedcolor)
data_en_ihiy$hidcolor <- str_c("hid", data_en_ihiy$hidcolor)
#data_en_ihiy$hoodcolor <- str_c("hood", data_en_ihiy$hoodcolor)
#data_en_ihiy$headcolor <- str_c("head", data_en_ihiy$headcolor)

#统计是否需要颜色混合
count <- vector()
for(i in 1:nrow(data_en_ihiy)){
  count[i] <- sum(is.na(data_en_ihiy[i,3:4]) == FALSE)
}

data_en_ihiy <- cbind(data_en_ihiy, count)


#建立整合色彩函数
select_one_color <- function(x){
  a <- select(x, heedcolor, hidcolor)
  b <- a[which(is.na(a) == FALSE)]
  return(color_total[[b[[1]]]])
}

mix_two_color <- function(x){
  a <- select(x, heedcolor, hidcolor)
  b <- a[which(is.na(a) == FALSE)]
  c <- mixcolorhcl(color_total[[b[[1]]]], color_total[[b[[2]]]])
  return(c)
}

mix_three_color <- function(x){
  a <- select(x, heedcolor, hidcolor)
  b <- a[which(is.na(a) == FALSE)]
  c <- mixcolorhcl(color_total[[b[[1]]]], color_total[[b[[2]]]])
  d <- mixcolorhcl(c, color_total[[b[[3]]]])
  return(d)
}

mix_four_color <- function(x){
  a <- select(x, heedcolor, hidcolor, hoodcolor, headcolor)
  b <- a[which(is.na(a) == FALSE)]
  c <- mixcolorhcl(color_total[[b[[1]]]], color_total[[b[[2]]]])
  d <- mixcolorhcl(color_total[[b[[4]]]], color_total[[b[[3]]]])
  e <- mixcolorhcl(c,d)
  return(e)
}
  
#构建色彩映射向量  
color_map <- vector()
data_en_ihiy <- filter(data_en_ihiy, count > 0)
for(i in 1 : nrow(data_en_ihiy)){
  z <- data_en_ihiy[i,]
  color_map[i] <- switch(z$count,
    select_one_color(z),
    mix_two_color(z)
  )
}

names(color_map) <- as.character(1:nrow(data_en_ihiy))

position <- c(1:nrow(data_en_ihiy))
data_en_ihiy <- cbind(data_en_ihiy, position)

ggplot(data_en_ihiy, aes(x = X, y = Y, fill = as.factor(position))) + geom_tile(show.legend = F) + scale_fill_manual(values = color_map) + theme_bw()
```

